【裁判字號】    89,上易,241
【裁判日期】    890315
【裁判案由】    竊盜
【裁判全文】
臺灣高等法院刑事判決                            八十九年度上易字第二四一號
    上  訴  人
    即  被  告  乙○○
    選任辯護人  鄭世脩
右上訴人因竊盜案件，不服臺灣桃園地方法院八十八年度易字第一六七七號，中華民
國八十八年九月八日第一審判決（起訴案號：臺灣桃園地方法院檢察署八十八年度偵
字第六０三八號）提起上訴，本院判決如左：
    主  文
原判決撤銷。
乙○○踰越牆垣竊盜未遂，累犯，處有期徒刑肆月。
    事  實
一、乙○○曾於民國七十一年間、七十二年間、七十三年間、八十二年間、八十六年
    間犯竊盜罪，各判處罰金三百元、一千元、五千元、三千元、拘役五十日，最後
    一次於八十六年間再犯竊盜罪，經臺灣桃園地方法院判處有期徒刑三月，甫於八
    十七年三月十日執行完畢，竟不知悔改，於八十八年四月十四日晚間八時四十五
    分許，意圖為自己不法之所有，在桃園縣中壢市○○路三十七號前，利用路邊丟
    棄之竹竿，穿越圍牆勾保特瓶，並以拉繩索之方式踰越鐵絲網水泥圍牆，竊取捷
    盟行銷公司圍牆內，置於資源回收袋中之回收保特瓶八十個（價值約新台幣八十
    元），俟其將繩索繞過牆頂，以拉繩索之方式將該袋內之保特瓶八十個由圍牆內
    拉至圍牆上緣時，適為前開公司之主任甲○○發現，上前制止，致前開整袋保特
    瓶落回圍牆內，並經報警查獲。
二、案經桃園縣警察局中壢分局移報臺灣桃園地方法院檢察官偵查聲請簡易判決處刑
    。
    理  由
一、訊據上訴人即被告乙○○否認右揭犯行，辯稱尚未勾到保特瓶云云。經查：被告
    雖騎腳踏車帶著拔釘器經過時，臨時起意行竊，惟行竊時並未將該拔釘器攜在身
    上或使用，而係與腳踏車同置於約三公尺外地上，另以路邊丟棄之竹竿作為行竊
    之工具，以拉繩索之方式將該袋內之保特瓶八十個由圍牆內拉至圍牆上緣時，適
    為前開公司之主任甲○○發現，上前制止，致前開整袋保特瓶落回圍牆內等情，
    業據證人甲○○於本院證述綦詳（見本院八十九年二月十七日訊問筆錄）。被告
    於警訊時亦直承行竊。是被告前揭辯詞，要屬畏罪飾卸之詞，不足採信。是被告
    踰越牆垣竊取保特瓶之事證明確，犯行堪以認定。
二、他人棄置之竹竿，未經加工削尖，性質上非屬兇器；又本案行竊過程，並無使用
    拔釘器之機會，被告並因此將拔釘器另置一旁，未予攜帶，始往行竊，自不構成
    攜帶兇器竊盜。核被告所為，係犯刑法第三百二十一條第二項、第一項第二款之
    踰越牆垣竊盜未遂罪。其著手行竊而未得財物，為未遂犯，應依法減輕其刑。又
    被告曾於七十一年間、七十二年間、七十三年間、八十二年間、八十六年間犯竊
    盜罪，各判處罰金三百元、一千元、五千元、三千元、拘役五十日，最後一次於
    八十六年間再犯竊盜罪，經臺灣桃園地方法院判處有期徒刑三月，甫於八十七年
    三月十日執行完畢，此有被告全國前案紀錄表在卷可按，其五年內再犯有期徒刑
    以上之罪為累犯，應依法加重其刑，並依法先加後減。
三、原審予以論罪科刑，固非無見。惟查原判決認定被告攜帶兇器，竊盜既遂，並諭
    知拔釘器沒收，顯有未洽。被告上訴否認勾到保特瓶，雖無理由，惟原判決既有
    可議，自應由本院予以撤銷改判。爰審酌被告前已犯竊盜罪六次，素行不佳，本
    案復竊取八十個回收保特瓶未果，惟行為客体價值微薄，及避重就輕之犯後態度
    等一切情狀，量處如主文第二項所示之刑，以示懲儆。又拔釘器一支，並非供本
    案犯罪所用或預備之用，竹竿一支非屬被告所有，爰不諭知沒收，併此敘明。被
    告前雖犯多次竊盜罪，惟多判處罰金、拘役等輕刑，所竊之物價值不高，此次所
    竊取者復僅係資源回收之保特瓶，惡性不重，衡諸比例原則，爰不另為令入勞動
    處所強制工作之諭知，並此敘明。
據上論斷，應依刑事訴訟法第三百六十九條第一項前段、第三百六十四條、第二百九
十九條第一項前段，刑法第三百二十一條第二項、第一項第二款、第二十六條前段、
第四十七條，判決如主文。
本案經檢察官張啟彬到庭執行職務。
中      華      民      國     八十九   年      三      月      十五    日
                              臺灣高等法院刑事第二十四庭
                                        法  官  李  貽  男
                                        法  官  李  世  貴
                                        法  官  聶  齊  桓
右正本證明與原本無異。
不得上訴。
                                        書記官  于      誠
中      華      民      國     八十九   年      三      月      二十    日
附錄：本判決論罪科刑法條全文
刑法第三百二十一條：
犯竊盜罪而有左列情形之一者，處六月以上五年以下有期徒刑：
一、於夜間侵入住宅或有人居住之建築物、船艦或隱匿其內而犯之者。
二、毀越門扇、牆垣或其他安全設備而犯之者。
三、攜帶兇器而犯之者。
四、結夥三人以上而犯之者。
五、乘火災、水災或其他災害之際而犯之者。
六、在車站或埠頭而犯之者。
前項之未遂犯罰之。


司法院資訊處製作；財團法人民間司法改革基金會備份。
